# 请教陈版主及各位老师，关于当期所得税费用的问题

提问人：M-wish 时间：2017-02-20 18:37:13
请教陈版主及各位老师，关于研发费用加计扣除是否应调整当期的税务利润问题。 企业对研发费用加计扣除以前年度均为当期不调整税务利润，待到下一期再在当期调整上期处理（即 2015 年不调整 2015 年度研发费用的加计扣除影响额，在 2016 年直接将 2015年的加计扣除额计入当期所得税费用）。这种做法的合理性如何？ 另外，在上述情况下，该企业在计算 2016 年所得税费用--当期所得税时，存在大量研发费用，这些费用是否要调整 2016 年度的税务利润，从而直接影响当期所得税费用？

回答人：chenyiwei
在实际操作中，税务机关对研发支出加计扣除的审核普遍较为严格，在获得科委和税务机关出具的书面文件之前，仅仅依据公司申报的材料，能否享受加计扣除仍存在重大的不确定性，即在资产负债表日和审计报告日尚无充分、适当的证据表明可以享受该项加计扣除。在审计报告日后获得相关证明文件，属于在资产负债表日后新出现的情况，我们理解应属于资产负债表日后非调整事项，因此应将由此减少的所得税纳税义务冲减下一年度的所得税费用，而不是调整报告年度的所得税费用，更不应追溯调整前期。

提问人：zengfengxia 时间：2017-03-03 10:44:52
陈版，第二年编制半年报时，需将经审定的上年加计扣除冲减本期所得税费用，这样会导致半年报中当期所得税费用偏低？？

回答人：chenyiwei
是的，所以需要编制利润总额到所得税费用的调节表。